

Nelson Giovanny Vásquez

DESARROLLADOR FULL STACK

Soy una persona proactiva, excelente compañero de equipo, organizado y responsable. Disfruto mucho adquiriendo nuevos conocimientos , mi objetivo es un puesto desafiante y dinámico donde pueda compartir mi experiencia y a su vez sumar nuevos conocimientos.

✓ giol

gioh2020@gmail.com

0

Cel: +57 301 644 42 26



gioh2020



linkedin.com/in/giovanny-vasquez



https://gioh2020.github.io

ÚLTIMOS CURSOS REALIZADOS

- FULL STACK DEVELOPER Soy Henrry, Actualmente.
- IDIOMA INGLES Smart Academia de Idiomas, Actualmente.
- PYTHON Platzi, May 2022.

EXPERIENCIA LABORAL

Jefe de operaciones AcenSpot Wear Ago 2020 - Oct 2022

Jefe: Edwin Caballero - 467 31 29 - 3125823085

- -Supervisar la cadena de producción.
- -Supervisar el cumplimiento de envío de pedidos.
- -Asesorar las solicitudes de los clientes.

Ingeniero Comercial LubriRod Nov 2019 – Ago 2020

Jefe:Jose Claros- 467 31 29 - 3204938534

- -Asesoría en los productos del portafolio empresarial.
- -Apertura de nuevos mercados.
- -Capacitación cliente final.

Lider Carcenter Homcenter May 2018 - Sep 2019

Jefe:Fabian Aponte - 446 00 00 -3224564839

- -Lider de equipo de trabajo.
- -Cumplimiento de indicadores.
- -Asesoria en los productos ofrecidos por la serviteca.
- -Lider en proyectos de adecuación.
- -Atención PQRS.

Director de mantenimiento Feb 2016 - May 2017

Jefe: Daniel Bello 226 38 47 - 3133772431

- -Director de mantenimiento de flota vehícular.
- -Licitación de proveedores.
- -Manejo de personal.
- -Ejecución del presupuesto.

Desarrollador full stack Experiencia en construcción

Desarrollo de proyectos tic personales que podrás ver en mi portafolio de Github.io.

SKILLS

JS JavaScript

(s) Node Js

PostgresSQL

Python

Express

HTML

React

⊗Redux

븝 CSS

EDUCACIÓN

INGENIERO MECÁNICO

Escuela Colombiana de Carreras Industriales, 2015.

 TECNÓLOGO EN MECÁNICA AUTOMOTRIZ

Escuela Colombiana de Carreras Industriales, 2013.